臺灣板橋地方法院刑事判決　　　　　　　 96年度訴字第664號
公　訴　人　臺灣板橋地方法院檢察署檢察官
被　　　告　甲○○
義務辯護人　王　上　律師
上列被告因違反槍砲彈藥刀械管制條例案件，經檢察官提起公訴
（95年度偵字第27212 號），本院判決如下：
    主  文
甲○○未經許可，持有其他可發射子彈具殺傷力之改造手槍，累
犯，處有期徒刑年陸月，併科罰金新臺幣壹拾萬元，罰金部分
如易服勞役，以新台幣貳仟元折算壹日。扣案具殺傷力之改造手
槍壹支（含彈匣壹個，槍枝管制編號：0000000000號
）、子彈壹顆均沒收。
    事    實
一、甲○○於民國90年間因施用毒品案件，經本院以90年度訴字
    第456 號判處應執行有期徒刑9 月，於90年9 月24日確定。
    復於91年間因施用毒品案件，經本院以91年度易緝字第202
    號判處有期徒刑6 月，於91年12月30日確定；同年再因違反
    槍砲彈藥刀械管制條例案件，經本院以91年度重簡字第148
    號判處有期徒刑3 月，併科罰金銀元20,000元，於92年1 月
    27 日 確定，上開二案經本院以92年度聲字第748 號裁定應
    執行有期徒刑8 月，併科罰金銀元20,000元確定。前述案件
    自91年12月14日起算刑期，於93年1 月21日罰金部分繳清執
    行完畢出監，並於93年4 月27日縮刑期滿執行完畢。嗣於94
    年間再因槍砲彈藥刀械管制條例案件，經本院以94年度簡字
    第4225號判處有期徒刑4 月，於94年10月11日確定。
二、詎甲○○仍不知悔改，明知可發射子彈具有殺傷力之改造手
    槍及子彈，屬槍砲彈藥刀械管制條例所列管之槍砲、彈藥，
    未經許可均不得製造、販賣、運輸、轉讓、持有或寄藏。竟
    仍基於持有改造手槍及子彈之犯意，於93年2 月間某日，在
    台北縣蘆洲市重陽橋頭處，以新台幣（下同）3 萬元之代價
    ，向年籍姓名不詳、綽號「阿田」之成年男子購買可擊發適
    用子彈、具有殺傷力之仿FN廠半自動手槍製造之改造手槍1
    支（含彈匣1 個，槍枝管制編號：0000000000號）及具有殺
    傷力之子彈2 顆（其中1 顆業經試射）後，即藏放在其臺北
    縣蘆洲市○○街347 巷6 號3 樓住處而持有之。嗣於95年9
    月6 日某時，甲○○將上開槍、彈以報紙包裝放入袋內，旋
    攜帶外出，並駕駛車號ZV-7105 號自用小客車搭載劉郼俊前
    往台北市區，於該日晚間20時50分許在台北市○○○路○ 段
    243 巷口經警盤查，甲○○遂將上開提袋交予不知情之劉郼
    俊丟棄在上開自用小客車下，仍為警於該日晚間21時許，在
    台北市○○○路○ 段243 巷37號前查獲，並扣得上開改造手
    槍1 支、子彈3 顆（其中1 顆不具殺傷力，另2 顆具殺傷力
    子彈，其中1顆業經試射僅餘彈殼）。
三、案經台北市政府警察局移送臺灣臺北地方法院檢察署檢察官
    偵查後，呈請臺灣高等法院檢察署核轉由臺灣板橋地方法院
    檢察署檢察官偵查起訴。
    理    由
一、訊據被告甲○○於警詢、偵查及本院審理中，對於上揭犯罪
    事實均已坦承不諱，此外，扣案之改造手槍1 支（槍枝管制
    編號：0000000000號），經送內政部警政署刑事警察局鑑驗
    結果，認係可擊發適用子彈、具有殺傷力之具有殺傷力之仿
    FN廠半自動手槍製造之槍枝，換裝土造金屬槍管改造而成之
    改造手槍，機械性能良好，可擊發適用之子彈，認具殺傷力
    乙節，有內政部警政署刑事警察局95年10月13日刑鑑字第09
    50135504號槍彈鑑定書一件在卷可查（見北檢95年度偵字第
    20456 號卷第51頁以下）；而扣案之子彈3 顆，亦經該局鑑
    驗，認均係土造子彈（具直徑約6.97MM之金屬彈頭），採樣
    2 顆試射後，其中1 顆雖可擊發，然發射動能甚微，不具殺
    傷力，另1 顆可擊發具殺傷力乙節，亦觀之上述鑑驗報告書
    即明。足見被告所為自白與事實相符，自得採為認定之依據
    。本件事證明確，被告犯行洵堪認定。
二、核被告甲○○持有改造手槍及子彈所為，係犯槍砲彈藥刀械
    管制條例第8 條第4 項之未經許可持有其他可發射子彈具有
    殺傷力之改造手槍罪及同條例第12條第4 項之未經許可持有
    子彈罪。被告以一持有行為，同時觸犯未經許可持有改造手
    槍罪及未經許可持有子彈罪，為想像競合犯，應依刑法第55
    條之規定，從較重之未經許可持有改造手槍罪處斷。又被告
    於90年間因施用毒品案件，經本院以90年度訴字第456 號判
    處應執行有期徒刑9 月，於90年9 月24日確定。復於91年間
    因施用毒品案件，經本院以91年度易緝字第202 號判處有期
    徒刑6 月，於91年12月30日確定；同年再因違反槍砲彈藥刀
    械管制條例案件，經本院以91年度重簡字第148 號判處有期
    徒刑3 月，併科罰金銀元20,000元，於92年1 月27日確定，
    上開二案經本院以92年度聲字第748 號裁定應執行有期徒刑
    8 月，併科罰金銀元20,000元確定。前述案件自91年12月14
    日起算刑期，於93年1 月20日有期徒刑部分執行完畢，翌日
    罰金部分繳清執行完畢出監等情，有臺灣高等法院被告前案
    紀錄表1 件在卷可查。被告於上開有期徒刑執行完畢後，5
    年內再犯本件有期徒刑以上之罪，為累犯，應依刑法第47條
    第1 項之規定加重其刑。本院審酌被告前已二度因違反槍砲
    彈藥刀械管制條例案件經判處有期徒刑在案，素行不良，明
    知槍枝影響社會治安重大，竟又未經許可持有改造手槍及子
    彈，對於他人之生命、身體形成潛在威脅，並害及整體秩序
    與生活安全，並考量被告事後尚知坦承犯行，態度良好等一
    切情狀，量處如主文所示之刑，並就罰金刑部分諭知易服勞
    役折算標準。
三、至扣案具殺傷力之改造手槍1 支（含彈匣1 個，槍枝管制編
    號：0000000000號），屬違禁物，應依刑法第38條第1 項第
    1 款之規定宣告沒收；另扣案之子彈3 顆部分，其中1 顆業
    經試射擊發僅餘彈殼，已不具殺傷力，另1 顆經試射結果不
    具殺傷力，均已如前述，自不予宣告沒收；其餘1 顆具有殺
    傷力之子彈則屬違禁物，應依刑法第38條第1 項第1 款之規
    定宣告沒收。
據上論斷，應依刑事訴訟法第299 條第1 項前段，槍砲彈藥刀械
管制條例第8條第4項、第12條第4項，刑法第11條前段、第55 條
、第47條第1項、第42條第3項、第38條第1項第1款，判決如主文
。
本案經檢察官馬凱蕙到庭執行職務。
中　　華　　民　　國　　96　　年　　11　　月　　23　　日
                  刑事第十四庭  審判長法　官  林海祥
                                      法　官  許炎灶
                                      法　官  汪怡君
上列正本證明與原本無異。
如不服本判決，應於送達後十日內敘明上訴理由，向本院提出上
訴狀。
                                      書記官  李郁禎
中　　華　　民　　國　　96　　年　　11　　月　　26　　日
附錄本案論罪科刑法條全文：
槍砲彈藥刀械管制條例第8條
未經許可，製造、販賣或運輸鋼筆槍、瓦斯槍、麻醉槍、獵槍、
空氣槍或第四條第一項第一款所定其他可發射金屬或子彈具有殺
傷力之各式槍砲者，處無期徒刑或五年以上有期徒刑，併科新臺
幣一千萬元以下罰金。
未經許可，轉讓、出租或出借前項所列槍枝者，處五年以上有期
徒刑，併科新臺幣一千萬元以下罰金。
意圖供自己或他人犯罪之用，而犯前二項之罪者，處無期徒刑或
七年以上有期徒刑，併科新臺幣一千萬元以下罰金。
未經許可，持有、寄藏或意圖販賣而陳列第一項所列槍枝者，處
三年以上十年以下有期徒刑，併科新臺幣七百萬元以下罰金。
第一項至第三項之未遂犯罰之。
槍砲彈藥刀械管制條例第12條
未經許可，製造、販賣或運輸子彈者，處一年以上七年以下有期
徒刑，併科新台幣五百萬元以下罰金。
未經許可，轉讓、出租或出借子彈者，處六月以上五年以下有期
徒刑，併科新台幣三百萬元以下罰金。
意圖供自己或他人犯罪之用，而犯前二項之罪者，處三年以上十
年以下有期徒刑，併科新台幣七百萬元以下罰金。
未經許可，持有、寄藏或意圖販賣而陳列子彈者，處五年以下有
期徒刑，併科新台幣三百萬元以下罰金。
第一項至第三項之未遂犯罰之。
